臺灣桃園地方法院刑事判決　　　　　　 94年度簡上字第243號
上　訴　人
即　被　告　乙○○
選任辯護人　楊肅欣律師
上列被告因傷害案件，不服本院93年度桃簡字第2043號，民國94
年4 月29日第一審刑事簡易判決（聲請簡易判決處刑案號：93年
度偵字第14275 號），提起上訴，本院管轄之第二審合議庭判決
如下：
    主  文
上訴駁回。
    事實及理由
一、本案經本院審理結果，認原審以被告乙○○所為，係犯刑法
    第277 條第1 項之傷害罪，亦屬家庭暴力防治法第2 條第2
    項所稱之家庭暴力罪，判處其拘役40日，並諭知易科罰金之
    折算標準為以300 元（銀元）折算1 日，認事用法及量刑均
    無不當，應予維持，並引用原審判決書記載之事實、證據及
    理由（如附件）。
二、被告上訴意旨略以：當日前往處理本案糾紛之警員丙○○、
    丁○○，於檢察官訊問時曾證稱並未見到告訴人甲○○受傷
    ，原審未傳訊上開2 位證人，復未斟酌上述有利被告之證據
    ，顯有不當；又告訴人當日穿有長袖外套，被告並無可能致
    告訴人前胸壁受傷，且告訴人所稱受傷時間距就醫時間相隔
    1 日，被告是否真有受傷，實有疑義；另被告當日並未踢告
    訴人住處鐵門，被告之車輛亦未擋到告訴人之車輛影響其出
    入，被告當時更無提及新臺幣（下同）500,000 元生活費用
    之事，原審之認定與事實顯有不符云云。經查：
（一）警員丙○○、丁○○（原審誤載為「鄭吉南」，應予更正
      ）當日執行巡邏勤務，接獲派出所值班人員通報後趕往現
      場處理，因被告與告訴人互訴對方傷害犯行，2 名警員未
      見被告、告訴人身上有明顯傷痕，且現場無人表示看見被
      告或告訴人傷害對方之行為，經告知被告、告訴人得檢具
      驗傷單提出告訴後離去等情，業據上述2 名警員於檢察官
      訊問時結證屬實（見偵查卷第37至39、47至49頁），且互
      相一致，此事實復經原審判決書詳予論述，採為論斷之基
      礎（見原審判決書第2 頁），並無未予斟酌之情事，被告
      指摘原審漏未審酌2 名警員於偵訊時之證詞，顯屬無據。
      而證人丙○○、丁○○於本院審理時，經選任辯護人聲請
      傳喚並加以詰問，復為相同之證詞，且均明確證稱其等於
      檢察官訊問時，乃係表示未注意到被告或告訴人身上有明
      顯傷痕，而非見到被告或告訴人沒有受傷，證人丁○○並
      證稱，因其不是醫生，且被告及告訴人均指控對方有傷害
      犯行，才會告知其等可去驗傷等語（見本院卷第45至47頁
      ），經審酌卷附驗傷單（見偵查卷第21頁）所載告訴人所
      受傷害，右前額挫傷血腫之傷勢面積不大，且挫傷一時間
      本不易察覺；前胸壁皮膚指爪抓傷、右腰部挫傷、皮下瘀
      血等傷勢，則為衣服所遮蔽，不易看見，是證人丙○○、
      丁○○上述證詞核與情理相符，並無不實。其等於檢察官
      訊問時所為之證詞，自不足據為有利被告之認定。
（二）被告所稱告訴人穿有夾克，不可能前胸壁受傷，及告訴人
      所述受傷時間距就醫時間相距1 日等疑點，則經告訴人以
      證人身分到庭證稱：「（被打到時，額頭有無瘀青？受傷
      ？）……沒有注意，是因為第二天發現頭腫起來了，我才
      去驗傷的。」、「（當天穿著為何？）……是黑色的薄外
      套。」、「當時我的外套拉鍊是拉到一半，……我走回來
      之後，我請她把車子開走，她伸手抓住我穿在裡面的POLO
      衫的領口，……她在抓我領口的時候，同時指甲就抓到我
      胸口的皮肉，另一支手也在此時亂抓我裸露出來的胸口，
      導致我胸口被抓傷，一開始沒有感覺到有破皮，第二天才
      感覺痛痛的有滲水的情形。另她抓我時，我略蹲下往後退
      ，……但她不讓我走，她就用手隔著外套衣服，用力抓住
      我的右腰，又抓又捶，因為我要往後掙脫，衣服幾乎被她
      拉脫下來，我的眼鏡此時還掉了下來。」（見本院卷第64
      、65頁）等語翔實，經本院依選任辯護人之聲請調取新國
      民綜合醫院病歷資料審閱結果，告訴人就診時間及其就診
      時所述傷勢由來，俱與告訴人上開證詞相符，有該醫院以
      94年9 月13日新國院字第94089 號函檢附之門診病例、甲
      種診斷證明書在卷可稽（見本院卷第39、40頁），被告於
      本院審理時，復坦承有拉告訴人衣服，且有聽到告訴人喊
      眼鏡掉了之事（見本院卷第70頁），而告訴人提供當日穿
      著之衣服予本院當庭檢視，材質確實甚薄，是告訴人上開
      證詞，應可採信。被告上開質疑，並無理由。
（三）被告案發當日有踢門之事實，亦據告訴人迭於警詢、檢察
      官訊問及本院審理時證述甚詳（見偵查卷第6 、27頁；本
      院卷第63頁），被告則坦承其到場時，門是關著，之後告
      訴人始外出與被告發生本案爭執（見本院卷第70頁），衡
      諸被告與告訴人間有500,000 元生活費用之糾葛（詳如後
      述），心情不悅之情形下，有踢門之情緒反應並未違事理
      ，兼之此踢門之行為與被告傷害犯行構成要件無涉，告訴
      人並無虛構必要，所證應屬真實。至被告之車輛當時確實
      有擋到告訴人之車輛，並使告訴人無法開啟車門上車等情
      ，已據證人丙○○、丁○○到庭證述甚詳，互核相符（見
      本院卷第47、48頁），並有現場照片在卷可稽（見偵查卷
      第41頁），亦堪信為真。另被告於本院審理時雖否認是因
      500,000 元生活費用之事前往找被告，惟其先於警詢時供
      稱：「當天我有到甲○○中壢市○○路○ 段238 號我們共
      同經營的工廠也是住家找他，要履行贈與負擔新臺幣500,
      000 元……。」；後於檢察官訊問時供稱：「我去時公司
      是關門的，該公司本是我和他的公司，我也曾住那，因之
      前我先生曾答應給我500,000 元，所以當時我是要找他要
      錢……。」（見偵查卷第5 、26頁）等語明確，所述情節
      一致，顯非口誤，被告嗣並坦承其與告訴人間確有500,00
      0 元生活費用之糾葛（見本院卷第72、73頁），則被告於
      警詢、檢察官訊問時所述應屬可信。被告指稱原審認定之
      事實有違誤云云，均不足採。
三、綜上所述，被告之傷害犯行，堪予認定，原審認定被告罪證
    明確而為論罪科刑之判決，並無違誤。被告上訴意旨所陳各
    節，均無可採。應駁回其上訴。
據上論斷，應依刑事訴訟法第455 條之1 第1 項、第3 項、第36
8 條、第373 條，判決如主文。
本案經檢察官古慧珍到庭執行職務。
中　　華　　民　　國　　94　　年　　11　　月　　24　　日
                  刑事第十庭審判長法  官  江德民
                                  法  官  蔡和憲
                                  法　官　許炎灶
以上正本證明與原本無異。
不得上訴。
　　　　　　　　　　　　　　　    書記官　文巧雲
中　　華　　民　　國　　94　　年　　11　　月　　24　　日
附錄本案論罪科刑法條：刑法第277 條第1 項。
傷害人之身體或健康者，處三年以下有期徒刑、拘役或一千元以
下罰金。
犯前項之罪因而致人於死者，處無期徒刑或七年以上有期徒刑；
致重傷者，處三年以上十年以下有期徒刑。
